---
title: "Desafio 2 - Aprendizado Supervisionado"
author: "Paulo J. Ribeiro Neto"
date: "`r Sys.Date()`"
output: pdf_document
---

```{r setup, include=FALSE}
knitr::opts_chunk$set(echo = TRUE, cache = TRUE, warning = FALSE, message = FALSE)

library(tidyverse)
library(AER)

data("CASchools")
dados <- CASchools[, -c(1:9)]

set.seed(123)
```

# Desafio:
## Pesquise sobre Tunagem e Grid-Search, compare RLS, KNN com escolha do K por tunagem e Regressão Linear com regularização, escolha via tunagem

### Bases de dados escolhidas:

#### CASchools do pacote AER:

A base de dados \textit{CASchools} contém informações sobre a performance de estudantes da Califórnia em um teste de matemática. A base também traz dados demográficos e características destas escolas.

- Resposta: \textit{math};
- Explicativas: \textit{expenditure, income, english, read};

### Script R e arquivo RMD disponível em:
https://github.com/paul0justinian0/Aprendizado_Supervisionado

#### CASchools

##### Separação das bases de dados entre treino e teste (holdout repetido)

Vamos definir as bases de treino e teste através de um sorteio aleatório. A base de treino terá 70% das observações da base de dados original e as demais serão nossa base de teste. Vamos fazer 100 amostras desta maneira.

```{r}
amostras <- lapply(1:100, function(x){
    idx <- sample(1:nrow(dados), 0.75*nrow(dados))
    
    return(list(treino = dados[idx,],
                test = dados[-idx,]))
})
```

\newpage

### Resultados de Regressão Linear Múltipla:

Vamos realizar ajustes de modelos de Regressão Linear Múltipla e verificar a média da raíz do erro quadrático médio das predições.

```{r}
lm_mods <- lapply(amostras, function(x){
    lm(income ~ ., data =  x$treino)
})

lm_preds <- lapply(1:100, function(x){
    predict(lm_mods[[x]], newdata = amostras[[x]]$test)
})

lm_RMSE <- sapply(1:100, function(x){
    Metrics::rmse(lm_preds[[x]], amostras[[x]]$test$income)
})

mean(lm_RMSE)
```

### Resultados do ajuste via elastic net:

```{r}
library(glmnet)

alpha <- seq(0, 1, length.out = 100)
lambda <- seq(0, 10, length.out = 100)

parametros <- expand.grid(alpha = alpha, lambda = lambda)

idx <- sample(1:(100*100), size = 1000)

parametros <- parametros[idx, ]

elastic_net <- sapply(1:nrow(parametros), function(i){
    metrics <- sapply(1:length(amostras), function(j){
        X <- as.matrix(amostras[[j]]$treino[, -2])
        Y <- amostras[[j]]$treino$income
        
        elastic_net_model <- glmnet(X, Y, alpha = parametros$alpha[i],
                                    lambda = parametros$lamda[i])
        elastic_net_pred <- predict(elastic_net_model,
                                    as.matrix(amostras[[j]]$test[, -2]))
        Metrics::rmse(elastic_net_pred, amostras[[j]]$test$income)
    })
    return(mean(metrics))
})
```

\newpage

Para o ajuste de elastic net, foi utilizada a técnica de tunagem via \textit{random search}. Os parâmetros ótimos encontrados foram:

```{r}
optimal_param <- parametros[which.min(elastic_net), ]
optimal_param
```

Analisando os parâmetros ótimos, podemos concluir que o modelo sendo ajustado é uma Regressão LASSO com penalização de `r round(optimal_param[,2], 3)`.

Vamos agora verificar a média da raiz quadrada do erro quadrático médio das predições realizadas com o modelo ajustado de acordo com estes parâmetros.

```{r}
elastic_net_models <- lapply(amostras, function(x){
    X <- as.matrix(x$treino[, -2])
    Y <- x$treino$income
    
    elastic_net_mod <- glmnet(X, Y,
                              alpha = optimal_param$alpha,
                              lambda = optimal_param$lamda)
    return(elastic_net_mod)
})

elastic_net_preds <- lapply(1:100, function(x){
    predict(elastic_net_models[[x]], newx = as.matrix(amostras[[x]]$test[, -2]))
})

elastic_net_rmse <- sapply(1:100, function(x){
    Metrics::rmse(elastic_net_preds[[x]], amostras[[x]]$test$income)
})

mean(elastic_net_rmse)
```

\newpage

### Resultados do ajuste via KNN:

```{r}
fit_knn_mult <- function(new_data, data, k, target){
    
    # Excluindo a coluna: variável resposta do dataset
    data_covars <- as.matrix(data[, colnames(data) != target])
    newdata_covars <- as.numeric(new_data[colnames(new_data) != target])
    
    # Calculando as distâncias euclidianas
    dist <- apply(data_covars, 1, function(row){
        sqrt(sum((row - newdata_covars) ^ 2))
    })
    
    # Encontrando os k vizinhos mais próximos
    neighbors <- order(dist)[1:k]
    
    # Cálculo da média do valor alvo para os k vizinhos mais próximos
    return(mean(data[neighbors, target]))
}

knn_predict_target <- function(newdata, data, k , target){
    apply(newdata, 1, function(row){
        fit_knn_mult(new_data = as.data.frame(t(row)),
                     data = data,
                     k = k,
                     target = target)
    })
}

op_k_rmse <- sapply(1:30, function(k){
    knn_rmse <- sapply(1:100, function(i){
        knn_pred <- knn_predict_target(newdata = amostras[[i]]$test,
                                       data = amostras[[i]]$treino,
                                       k = k,
                                       target = "income")
        Metrics::rmse(knn_pred, amostras[[i]]$test$income)
    })
    return(mean(knn_rmse))
})
```

```{r}
optimal_k <- c(1:30)[which.min(op_k_rmse)]
```

O melhor valor de K que encontramos via tunagem foi `r optimal_k`.

\newpage

Vejamos o gráfico que compara os possíveis valores de K com seus respectivos REQM.

```{r, echo = FALSE}
data.frame(k = 1:30, rmse = op_k_rmse) %>% 
    ggplot(aes(x = k, y = rmse))+
    geom_line()+
    geom_point()+
    geom_point(aes(x = optimal_k, y = min(op_k_rmse)),
               color = "red", size = 2)+
    annotate("text",
             x = optimal_k,
             y = min(op_k_rmse),
             label = paste("k = ", optimal_k),
             vjust = -1.5)+
    labs(title = "REQM vs. k",
         x = "k",
         y = "REQM")+
    theme_bw()
```

Vamos agora verificar a média da raiz quadrada do erro quadrático médio das predições realizadas com este valor de K.

```{r}
knn_preds <- lapply(1:100, function(x){
    knn_predict_target(newdata = amostras[[x]]$test,
                       data = amostras[[x]]$treino,
                       k = optimal_k, target = "income")
})

knn_rmse <- sapply(1:100, function(x){
    Metrics::rmse(knn_preds[[x]], amostras[[x]]$test$income)
})

mean(knn_rmse)
```

\newpage

### Comparação gráfica das métricas dos 3 modelos

```{r, echo = FALSE}
data.frame(REQM = c(lm_RMSE, knn_rmse, elastic_net_rmse),
           Modelo = rep(c("Regressão Linear", "KNN", "Elastic Net"), each = 100)) %>% 
    ggplot(aes(x = Modelo, y = REQM))+
    geom_boxplot(fill = "grey75")+
    labs(title = "REQM",
         x = "Modelo",
         y = "REQM")+
    theme_bw()+
    theme(legend.position = "none")
```

Podemos ver que, para esta base de dados, o modelo que resulta nos menores valores da Raíz do Erro Quadrático Médio é o ajuste via Regressão Linear Múltipla, seguido do ajuste via elastic net. O algoritmo KNN resultou na pior performance preditiva entre as metodologias avaliadas.